臺灣南投地方法院刑事判決
110年度侵訴字第8號
公  訴  人  臺灣南投地方檢察署檢察官 
被      告  簡振興


上列被告因妨害性自主案件，經檢察官提起公訴（109年度偵字
第5515號），被告於準備程序中就被訴事實為有罪之陳述，經告
知簡式審判程序之旨，並聽取公訴人、被告之意見後，由本院合
議庭裁定由受命法官獨任進行簡式審判程序，判決如下：
    主  文
甲○○犯乘機猥褻罪，處有期徒刑肆月，如易科罰金，以新臺幣壹
仟元折算壹日。緩刑貳年，並應於緩刑期間內接受受理執行之地
方檢察署所舉辦之法治教育貳場次，緩刑期間付保護管束。
    事  實
一、甲○○於民國109年10月間某日19時許，在南投縣○○鎮○○路00
    號旁空地，知悉代號BK000-A109086號之男子（真實姓名年
    籍詳卷，下稱甲男）中度身心障礙之狀況，為心智缺陷之人
    ，竟基於乘機猥褻之犯意，利用甲男自我保護能力較常人為
    弱而不知抗拒，要求甲男單獨與其一同至該處附近某大樹下
    ，脫掉甲男褲子後，以其右手抓甲男之左手往後摸到甲男之
    肛門，並拉著甲男之中指按住甲男之肛門，並以手摩擦套弄
    甲男之陰莖6、7下，以此方式猥褻甲男得逞。
二、案經甲男訴由南投縣政府警察局草屯分局報告臺灣南投地方
    檢察署檢察官偵查起訴。
    理  由
一、程序事項：
　　㈠按性侵害犯罪防治法所稱性侵害犯罪，係指觸犯刑法第221
      條至第227條、第228條、第229條、第332條第2項第2款、
      第334條第2項第2款、第348條第2項第1款及其特別法之罪
      ；又因職務或業務知悉或持有性侵害被害人姓名、出生年
      月日、住居所及其他足資識別其身分之資料者，除法律另
      有規定外，應予保密。警察人員必要時應採取保護被害人
      之安全措施。行政機關、司法機關及軍法機關所製作必須
      公示之文書，不得揭露被害人之姓名、出生年月日、住居
      所及其他足資識別被害人身分之資訊，性侵害犯罪防治法
      第2條第1項、第12條定有明文。另性侵害犯罪防治法第12
      條及第13條第1項所定其他足資識別被害人身分之資訊，
      包括被害人照片或影像、聲音、住址、親屬姓名或其關係
      、就讀學校與班級或工作場所等個人基本資料，性侵害犯
      罪防治法施行細則第6條，亦定有明文。查本案告訴人甲
      男為本件性侵害犯罪之被害人，是依前揭等規定，本案判
      決書關於甲男姓名、生日、住所，僅記載代號、部分資訊
      或不予揭露。而證人代號BK000-A109086A號（真實姓名年
      籍詳卷，下稱乙女）為甲男之母親，若揭露證人乙女之真
      實姓名，即可能據此知悉本案甲男之真實身分，是證人乙
      女之姓名年籍應屬其他足資識別甲男身分之資訊，故亦僅
      記載代號，合先敘明。
　　㈡按除被告所犯為死刑、無期徒刑、最輕本刑為3 年以上有
      期徒刑之罪或高等法院管轄第一審案件者外，於第一次審
      判期日前之準備程序進行中，被告先就被訴事實為有罪之
      陳述時，審判長得告知被告簡式審判程序之旨，並聽取當
      事人、代理人、辯護人及輔佐人之意見後，裁定進行簡式
      審判程序；又受命法官行準備程序，與法院或審判長有同
      一之權限，刑事訴訟法第273條之1第1項、第279條第2項
      前段分別定有明文。查本案被告甲○○所犯係死刑、無期徒
      刑、最輕本刑為3 年以上有期徒刑或高等法院管轄第一審
      案件以外之罪，其於準備程序中就被訴事實為有罪之陳述
      ，經受命法官告知簡式審判程序之旨，並聽取公訴人、被
      告之意見後，本院認為適宜簡式審判程序，依刑事訴訟法
      第273條之1第1項規定，裁定改行簡式審判程序，先予敘
      明。
　　㈢又簡式審判程序之證據調查，不受刑事訴訟法第159條第1
      項規定之限制，參諸刑事訴訟法第273條之2規定甚明。因
      此有關傳聞證據之證據能力限制規定無庸予以適用，且本
      案各項證據均無非法取得之情形，故本案以下所引證據，
      均得作為認定事實之證據。
二、認定犯罪事實所憑之證據及理由：前揭犯罪事實，訊據被告
    甲○○於審理中均坦承不諱，業經證人即告訴人甲男、證人乙
    女於警詢、偵查中證述明確（見警卷第9-14頁，他卷44-46
    、53-55、66頁，偵卷第37-38頁）；復有南投縣政府警察局
    草屯分局偵查隊受理刑事案件報案三聯單、告訴人指認犯罪
    嫌疑人紀錄表暨犯罪嫌疑人指認表、南投縣草屯鎮民生路街
    景圖1幀（見警卷第21、23-25、26頁）、性侵害案件代號與
    真實姓名對照表、妨害性自主關係人代號與真實姓名對照表
    、性侵害案件驗證同意書、受理疑似性侵害事件衛部心字第
    1031761584號驗傷診斷書（見警卷保密袋內）、BK000-A109
    086、BK000-A109086A、081124之身分資料（見他卷保密袋
    內）等件附卷可稽；足認被告前揭任意性之自白與事實相符
    ，堪以採信；本案事證明確，被告犯行洵堪認定，應依法論
    科。
三、論罪科刑之理由：
　　㈠按刑法上之猥褻罪，係指姦淫以外，足以興奮或滿足性慾
      之一切色情行為而言；又刑法上之猥褻云者，係指其行為
      在客觀上足以誘起他人性慾，在主觀上足以滿足自己之性
      慾而言（最高法院63年台上字第2235號、81年度台上字第
      1975號判決意旨參照）。又刑法第225條第1項之乘機性交
      罪，除以行為人之性交行為係利用被害人精神障礙、身體
      障礙、心智缺陷或其他相類似之情形外，尚須被害人「不
      能或不知抗拒」始足當之。所謂「不能或不知抗拒」，係
      指被害人因上開精神障礙等情形，達於無法或難以表達其
      意願之程度，而處於無可抗拒之狀態而言（最高法院103
      年度台上字第456號判決意旨參照）。經查，被告明知甲
      男為心智欠缺之人，竟利用其不知反抗之機會，先以手拉
      住甲男手指觸碰甲男之肛門，再以手套弄甲男之生殖器等
      行為，業據認定如前，又甲男因心智欠缺致不知抗拒之狀
      態，並非被告之行為所造成，是核被告所為，係犯刑法第
      225條第2項之乘機猥褻罪。
　　㈡又被告基於同一乘機猥褻之犯意，在同一空間，於密接之
      時間內，趁甲男不知抗拒之機會，分別拉住甲男手指觸碰
      肛門及以手套弄甲男生殖器等數猥褻行為，各行為間獨立
      性極為薄弱，侵害同一法益，依一般社會觀念難以強行分
      離，故該數行為可視為係一行為接續而完成整個犯罪，而
      基於單一犯意接續所為，應論以接續犯之一罪。
　　㈢又查被告係29年3月出生，此有被告之相片影像資料查詢結
      果暨個人戶籍資料（見警卷第27-28頁）在卷可憑，是被
      告於本案行為時已逾80歲，爰考量被告年事已高，且思慮
      、控制能力已較低落，而本件係因一時失慮致犯本案犯行
      等情節，故依刑法第18條第3項之規定，減輕其刑。
　　㈣爰以行為人之責任為基礎，審酌被告為滿足一己之私慾，
      竟漠視他人之身體及性自主權，利用被害人甲男不知抗拒
      之情，觸碰被害人甲男肛門、生殖器之身體部位，將對甲
      男心理上造成一定傷害，影響被害人之身心發展，所為實
      不足取；惟念及被告犯後坦承犯行，並與被害人甲男達成
      和解，並已依約給付賠償金等情，此有本院和解筆錄（見
      本院卷第99-100頁）可參，併衡被告自述國中畢業之智識
      程度、經濟狀況勉持、前曾從事代工廠、子女均已成年與
      配偶同住（見本院卷第96頁）等家庭生活情狀，暨本案犯
      罪動機、目的、所生之損害等一切情況，量處如主文所示
      之刑，並諭知易科罰金之折算標準，以資懲儆。
　　㈤末查，被告未曾因故意犯罪受有期徒刑以上刑之宣告，有
      臺灣高等法院被告前案紀錄表1 份附卷可稽，素行良好，
      且於本院審理時坦認犯行，審酌被告業與告訴人協議和解
      ，並已給付全部協議之賠償金額，被告本案應係陷於情慾
      致罹刑典，信經此偵、審程序及罪刑宣告之教訓後，當已
      足資促使其有所警惕、知所悔悟，因認被告所宣告之刑，
      以暫不執行為適當，爰依刑法第74條第1項第1款之規定，
      宣告緩刑2年，以啟自新。惟考量被告犯罪情節、所犯罪
      名及對社會之危害，並促使其記取教訓改過向善，爰依刑
      法第74條第2項第8款之規定，併命被告接受受理執行地方
      檢察署所舉辦之法治教育2場次，以期符合緩刑目的。倘
      被告不履行上開負擔，且情節重大足認原宣告之緩刑難收
      其預期效果，而有執行刑罰之必要者，依刑法第75條之1
      第1項第4款之規定，得撤銷其宣告，並依刑法第93條第1
      項第1、2款之規定，宣告於緩刑期間付保護管束，以觀後
      效。
據上論斷，應依刑事訴訟法第273條之1第1項、第299條第1項前
段，判決如主文。
本案經檢察官鄭文正提起公訴；檢察官林孟賢到庭執行職務。
中　　華　　民　　國　　110 　年　　10　　月　　1 　　日
　　　　　　　　　刑事第二庭    法　官　劉彥宏
以上正本與原本無異。
如不服本判決應於收受送達後20日內向本院提出上訴書狀，並應
敘述具體理由；其未敘述上訴理由者，應於上訴期間屆滿後20日
內向本院補提理由書（均須按他造當事人之人數附繕本）「切勿
逕送上級法院」。
告訴人或被害人如對於本判決不服者，應具備理由請求檢察官上
訴，其上訴期間之計算係以檢察官收受判決正本之日期為準。
                                書記官  劉  綺
中　　華　　民　　國　　110 　年　　10　　月　　4 　　日

附錄本案論罪科刑法條全文：
中華民國刑法第225條
對於男女利用其精神、身體障礙、心智缺陷或其他相類之情形，
不能或不知抗拒而為性交者，處三年以上十年以下有期徒刑。
對於男女利用其精神、身體障礙、心智缺陷或其他相類之情形，
不能或不知抗拒而為猥褻之行為者，處六月以上五年以下有期徒
刑。
第一項之未遂犯罰之。